# 请教陈版主：股权划转不满足特殊性税务重组涉及的所得税核算问题

提问人：xiaolulu66 时间：2020-12-14 15:45:00
陈老师，对于股权划转中涉及的问题想请教一下您，如上图所示，B公司将持有的C公司30%股权无偿划转给其母公司，但由于某些原因，不符合特殊性税务重组的相关要求，适用一般性税务重组B公司的账务处理如下：借：资本公积—资本溢价贷：长期股权投资—C公司借：所得税费用 贷：应交税费A公司的账务处理如下：借：长期股权投资—C公司贷：长期股权投资—B公司问题如下： 1 、A公司、B公司无偿划转涉及的分录是否正确？如果正确，划转的金额是C公司对应股权比例的账面价值还是一般性税务重组中的公允价值？ 2 、在A公司合并报表层面，B公司股权划转产生的所得税费用是否应结转至资本公积？（《企业会计准则第 18 号——所得税》第二十二条规定：“与直接计人所有者权益的交易或者事项相关的当期所得税和递延所得税，应当计入所有者权益。”）
1.png
(10.67 KB, 下载次数: 3)
昨天 15:45 上传

回答人：chenyiwei
1 、B公司缴纳的所得税，因为是与权益性交易相关，因此建议冲减资本公积（资本溢价），不是计入所得税费用。
2 、在A公司合并报表层面，该项内部股权划转交易已被抵销，由此导致的所得税影响应在合并报表中确认为所得税费用。如果A有明确计划在可预见的未来处置C的股权且预计处置年度有足够多应纳税所得额的，也可以在合并报表层面确认递延所得税资产。